# 请教陈版，非同一控制下企业合并评估增值问题求解

提问人：Manson_Luci 时间：2015-09-02 01:01:15
A公司以收购、增资的一揽子交易达到控股合并B公司（非同一控制下），B公司还有一个子公司即C公司，评估报告调增了B公司对C公司的长期股权投资。在合并日，A公司编制合并报表时，对于评估调增B对C的投资应如何进行处理？ 我理解，收购虽是以法人为单位，实质上相当于A收购了B与C，编制合并日报表时，被合并公司实际上为B公司的合并报表（B合并C后的报表），因此已经包含了C公司的经营积累，实质上与收益法评估增值B对C的投资原理差不多，所以在合并日不应在A公司合并报表中将B对C的投资再调整至公允价值，否则会出现无法抵销的情况，相当于A公司合并报表多了一个B对C的投资，其他对B公司的评估增值照样调整至公允价值即可，不知道这样理解是否正确？

回答人：chenyiwei
如你所述，被收购方是B和C组成的整体，因此在合并报表层面，对C的各项可辨认资产和负债也应当以购买日公允价值进行初始计量。A支付的收购对价与取得的B、C可辨认净资产公允价值份额之间的差额在A的合并报表层面确认为正商誉或负商誉。A的合并报表层面不应再出现对C的投资。

提问人：Manson_Luci 时间：2015-09-02 20:37:26
实务中，C是不需要做评估的，评估只针对B即可，所以C的评估值一般是无法获取的，除非请评估机构再评估一次C公司

回答人：chenyiwei
可以要求评估机构在评估B时，将其对C的股权投资“打开来评估”，即评估C的各项资产和负债的公允价值。